Adrian Felipe Villamil Arias

Ingeniero de sistemas con especialización en ingeniería de software.

Experiencia en desarrollo de aplicaciones web orientado a Front-End como lo son ReactJS, Material UI, TypeScript, CSS-In-JS, NextJS, HTML, CSS y JavaScript. También he trabajado con algunos lenguajes de programación como lo son Java y Python.

Me considero una persona responsable con las tareas que se me asignan, con buen manejo de las relaciones con el equipo de trabajo, dispuesto a aceptar críticas y errores; y siempre con la disposición de seguir aprendiendo nuevas tecnologías.

Dirección: Calle 14 B # 33 - 04 **Ciudad:** Villavicencio - Meta **Teléfono:** (+57) 3012604294

LinkedIn: https://www.linkedin.com/in/adrian-felipe-villamil-arias-260736222/

Correo: adrian.villamil@unillanos.edu.co **Github:** https://github.com/adrian-villamil

Portafolio: https://portfolio-adrian-villamil.vercel.app/

HABILIDADES

Responsable en el trabajo.

Flexibilidad al cambio.

• Resistencia a la presión.

IDIOMAS

• Español: Nativo.

• Inglés: B1.

EXPERIENCIA

Ingecinco Ltda, Villavicencio - Auxiliar Administrativo Contable

Julio 2015 - Julio 2021

 Responsable en la contabilidad mediante la generación de reportes electrónicos con un software de contabilidad y finanzas llamado Helisa.

BitPointer SAS - Desarrollador Frontend Junior

Febrero 2023 - Diciembre 2023

 Desarrollo de software para aplicaciones web orientado a frontend con ReactJS, Material UI y TypeScript.

Certificado

FORMACIÓN

Universidad de los Llanos, Villavicencio - Especialización en ingeniería de Software

Marzo 2022 - Junio 2023

Universidad de los Llanos, Villavicencio - Ingeniería de Sistemas

Julio 2014 - Octubre 2022

Institución Educativa Francisco Torres León, Restrepo - Bachillerato

Enero 2011 - Diciembre 2012

Colegio Departamental de la Esperanza - Bachillerato

Enero 2006 - Diciembre 2010

REFERENCIAS

Referencia Laboral

Nombre: Erika Rodríguez Teléfono: (+57) 3103264321

Correo: <u>kikarodriguezcespedes@gmail.com</u>

Referencia Personal

Nombre: Alejandra Villamil Teléfono: (+57) 3203682517

Correo: mavillamil@fucsalud.edu.co

SOFTWARE

Lenguajes de Programación

Java

Python

JavaScript

Frameworks

ReactJS

NextJS

Front-End

HTML

CSS

JavaScript

TypeScript

Librerías de UI

MaterialUI

CERTIFICADOS

- Certificado de Inglés
- Diploma como Ingeniero de Sistemas
- Diploma como Especialista en Ingeniería de Software
- Scrum Master Professional Certificate SMPC
- Curso de Frontend Developer
- Curso Práctico de Frontend Developer
- Curso Básico de JavaScript
- Curso Práctico de JavaScript
- Curso de Closures y Scope en JavaScript
- Curso de ECMAScript 6+
- Curso de Asincronismo con JavaScript
- Curso de Gestión de Dependencias y Paquetes con NPM
- Curso Profesional de JavaScript
- Curso de Manipulación del DOM
- Curso de Frameworks y Librerías de JavaScript
- Curso de Introducción a ReactJS
- Curso de ReactJS: Patrones de Render y Composición
- Curso de ReactJS: Manejo Profesional del Estado
- Curso de ReactJS: Navegación con React Router
- Curso de Webpack
- Curso Práctico de ReactJS
- Curso Profesional de ReactJS y Redux
- Curso de ReactJS Avanzado
- Curso de ReactJS con TypeScript
- Curso de NextJS